【裁判字號】    90,易,1869
【裁判日期】    901030
【裁判案由】    竊盜
【裁判全文】
臺灣桃園地方法院刑事判決                          九十年度易字第一八六九號
    公  訴  人  臺灣桃園地方法院檢察署檢察官
    被      告  甲○○
右列被告因竊盜案件，經檢察官提起公訴（九十年度偵字第一０二０號），本院判決
如左：
    主  文
甲○○竊盜，累犯，處有期徒刑肆月，如易科罰金，以參佰元折算壹日。
    事  實
一、甲○○曾因違反麻醉藥品管理條例案件，經臺灣高等法院以八十六年度上易字第
    六六三０號判處有期徒刑六月確定，甫於民國八十七年十二月十日執行完畢，詎
    仍不知悔改，於九十年三月下旬之某日，至其友人乙○○位於桃園縣平鎮市○○
    街三九號住處暫住，見乙○○之弟黃慕楷所有因在營服役之關係，而交予黃佩君
    騎用之車牌號碼：ＳＫＱ─９５７號機車鑰匙置於房內之梳妝台上，有機可乘，
    竟意圖為自己不法之所有，竊得該鑰匙啟動停放於該住處屋後之車牌號碼: ＳＫ
    Ｑ─９５７號機車，得手後，供己騎用。嗣於九十年六月二十一日上午九時十五
    分許，甲○○之男友古坤源（另為不起訴處分）騎乘上開機車，搭載甲○○，行
    經平鎮市○○路、振興路口時，為警查獲。
二、案經桃園縣警察局移送臺灣桃園地方法院檢察署檢察官偵查起訴。
     理  由
一、訊據被告甲○○固不否認有於右揭時地騎走上開機車之事實，惟否認有竊盜犯行
    ，辯稱：因乙○○積欠其金錢債務，故將上述機車借其騎用云云，被害人乙○○
   於本院審理時亦附合其說。惟查：右揭犯罪事實，業據被害人乙○○於警訊中指
    述綦詳，核與證人即乙○○之父丙○○於警訊及本院審理時證述之情節相符，並
    有車輛竊盜、車牌失竊資料個別查詢報表、贓物認領保管單在卷可稽。又查: 被
    害人乙○○積欠被告之金錢，由其父丙○○於被告搬離前，已經償還，而機車係
    被告搬走後，始發現失竊之情，亦據證人丙○○證述甚詳，衡情被害人已無因債
    務關係借車予被告之必要，所辯：因欠款始借予機車之說詞，已難置信。被告雖
    又辯稱：因乙○○離家無法連絡才未還車云云。然查：被告曾寄宿被害人家中，
    為其所自承。從而，如其確係暫時借車，縱認無法連絡乙○○，然其既知悉被害
    人之住所並熟稔其家人，逕自將機車騎回被害人家中返還其家人即可，豈可能使
    用上述機車近三個月迄未歸還。至此，其所辯及被害人嗣後改稱：借車之說，要
    屬卸責及迴護之詞，均不足採信，至為灼然。事證明確，被告犯行堪予認定。
二、核被告所為，係犯刑法第三百二十條第一項之罪。又查：被告曾因違反麻醉藥品
    管理條例案件，經臺灣高等法院以八十六年度上易字第六六三０號判處有期徒刑
    六月確定，甫於民國八十七年十二月十日執行完畢，有臺灣高等法院被告全國前
    案記錄表可按。茲於五年內再犯本件有期徒刑以上之罪，為累犯，應依法加重其
    刑。爰審酌被告犯罪動機、目的、手段、所生之危害及犯後猶多飾卸之態度等一
    切情狀，量處如主文所示之刑，並諭知易科罰金折算標準。
三、據上論斷，應依刑事訴訟法第二百九十九條第一項前段、刑法第三百二十條第一
    項、第四十七條、第四十一條第一項前段，罰金罰鍰提高標準條例第一條前段、
    第二條，判決如主文。
本案經檢察官鍾和憲到庭執行職務。
中      華      民      國        九十      年      十    月    三十    日
                                  臺灣桃園地方法院刑事第二庭
                法  官  江振義
右正本證明與原本無異。
如不服本判決，應於判決送達後十日內向本院提出上訴狀( 應附繕本 )，上訴於
臺灣高等法院。
                                      書記官  李劍龍
中      華      民      國        九十      年      十一  月    一      日
附錄本判決論罪科刑法條：
刑法第三百二十條第一項：
意圖為自己或第三人不法之所有，而竊取他人之動產者，為竊盜罪，處五年以下有期
徒刑、拘役或五百元以下罰金。


司法院資訊處製作；財團法人民間司法改革基金會備份。
